【裁判字號】    90,交上易,441
【裁判日期】    901227
【裁判案由】    過失傷害
【裁判全文】
臺灣高等法院刑事判決                            九十年度交上易字第四四一號
    上  訴  人
    即  被  告  乙○○
右上訴人因過失傷害案件，不服臺灣桃園地方法院九十年度交自字第六號，中華民國
九十年十月十二日第一審判決提起上訴，本院判決如左：
    主  文
上訴駁回。
    事  實
一、乙○○於民國九十年六月十八日上午七時四十分許，騎乘車牌號碼ＧＦＰ─六九
    八重型機車，沿桃園市○○路由三民路往復興路方向行駛，途經民族路近中華路
    交岔路口之公車站前，本應注意車前狀況，及公車上隨時可能有乘客下車，應減
    速慢行，並注意採取必要之安全措施，而依當時並無障礙物之情形，乃竟疏未注
    意及此，致撞擊由公車上下車之信祖華，致信祖華受有右膝及左手肘挫傷及擦傷
    之傷害。
二、案經信祖華之父甲○○提起自訴。
    理  由
一、訊據被告乙○○雖坦承於前揭時地騎乘機車肇事，但矢口否認有何過失傷害犯行
    ，辯稱：係因被害人信祖華突然從公車上跳下來，伊雖緊急煞車，但已經碰到被
    害人，其當時車速不快云云。惟查：右揭事實業據當時同在現場之自訴人甲○○
    指訴甚詳，並有桃園縣警察局受理各類案件紀錄影本一紙在卷可稽（見原審卷第
    六頁）；而被害人信祖華因本案車禍受有右膝及左手肘挫傷及擦傷之傷害，亦有
    驗傷單一紙附在原審卷第七頁可證。按汽車駕駛人本應注意車前狀況，隨時採取
    必要之安全措施，道路交通安全規則第九十四條第三項定有明文。本件被告騎乘
    機車路經公車站見前方公車停下時，徵諸一般生活經驗自應得知公車上可能會有
    乘客下車，而依當時現場並無障礙物之情形，理應能注意減速慢行，以防止不慎
    撞及下車之乘客，乃其竟未遵守前揭交通規則，疏未注意車前狀況致撞及被害人
    信祖華肇事，其有過失甚明；且過失與被害人信祖華之受傷間有相當因果關係，
    已無庸置疑。被告所辯：係因被害人信祖華突然從公車上跳下來，伊雖緊急煞車
    ，但已經碰到被害人，其當時車速不快云云，並不足以解免其過失責任。本案事
    證明確，被告犯行堪予認定。
二、核被告所為，係犯刑法第二百八十四條第一項前段之過失傷害罪。
三、原審基此適用刑法第二百八十四條第一項前段、第四十一條第一項前段、罰金罰
    鍰提高標準條例第一條前段、第二條之規定，並審酌被告之素行，犯罪之動機、
    犯罪時所受之刺激、犯罪之手段、被害人所受傷害程度及被告犯罪後之態度等一
    切情狀，量處拘役貳拾日，並諭知易科罰金之折算標準，以三百元折算一日。其
    認定事實、適用法律及量處刑期均為妥適。被告之上訴意旨否認犯罪，並無理由
    ，應予駁回。
據上論斷，應依刑事訴訟法第三百六十八條，判決如主文。
中      華      民      國    九十      年     十二     月    二十七    日
                              臺灣高等法院刑事第十二庭
                                  審判長法  官   劉  景  星
                                        法  官   陳  志  洋
                                        法  官   陳  博  志
右正本證明與原本無異。
不得上訴。
                                        書記官   陳  嘉  文
中      華      民      國     九十     年    十二      月   二十七     日
附錄  本判決論罪科刑法條：
刑法第二百八十四條
因過失傷害人者，處六月以下有期徒刑、拘役或五百元以下罰金。致重傷者，處一年
以下有期徒刑、拘役或五百元下罰金。
從事業務之人，因業務之過失傷害人者，處一年以下有期徒刑、拘役或一千元以下罰
金。致重傷者，處三年以下有期徒刑、拘役或二千元以下罰金。


司法院資訊處製作；財團法人民間司法改革基金會備份。
